# 请教陈版主合并报表的问题

提问人：zengfengxia 时间：2012-05-22 17:00:20
回复 biaqqg 的帖子
1 、我们一般是写90%然后加注，说明子公司B另持有其10%股权，也想知道诸位的做法。
2 、合并层面对C公司的长期股权投资应当全部抵消，仅影响B公司少数股东权益的计算。

回答人：chenyiwei
比较赞同此做法，关键是确保附注披露的明晰性和充分性，避免误导。

提问人：goforit 时间：2012-05-23 09:04:40
回复 biaqqg 的帖子
抵消后的结果：没有长投，资产负债里是100%的C公司的资产；权益里是98%的所有者权益再加上2%的少数股东权益

回答人：chenyiwei
基本赞同。

提问人：biaqqg 时间：2012-05-22 14:57:24
母公司A和控股子公司B（80%）共同出资设立C公司，A公司持股90%，B公司持股10%，请问A公司在附注中披露的持股C公司的比例是多少，合并时按多少进行合并，如果考虑B公司少数股东的问题，那么在合并层面长期股权投资能够百分之百抵销吗？

回答人：chenyiwei
回复 biaqqg 的帖子
要看你编制合并报表时是采用多级次一次合并还是逐层合并的方式，其中逐层合并相对较为清晰。即B公司在C的留存收益和其他综合收益中所享有的份额导致了B的权益增加，相应可归属于B的少数股东的权益也会增加，即合并报表中的 2 ％少数股权是归属于B的少数股东的（C本身没有少数股东）。
另外需注意：此处的“2％少数股权”并不等于C的净资产乘以 2 ％，而是C的净资产中的留存收益和其他综合收益部分乘以 2 ％。B对C的出资形成的C的股东权益不会导致B的少数股权的增加。

提问人：卢龙小先生 时间：2012-05-25 13:32:36
请问陈版主：2%的少数股东权益 只在A公司合并报表层面体现？合并抵销分录如何写啊？

回答人：chenyiwei
B公司只持有C公司的 10 ％股权，不能合并C，所以当然就只能在A的合并报表层面体现这部分少数股权了。其实B的少数股东是要等到B从C取得分红后才能真正实质上享受到这部分权益的。

提问人：卢龙小先生 时间：2012-05-25 13:36:32
在A公司合并报表层面，合并抵销分录中：应该将B公司单体报表中未确认的对C公司2%少数股东收益 在A公司合并报表层面 合并抵销分录中 予以 确认？

回答人：chenyiwei
可以这样理解。总之应在A的合并报表层面体现出这 2 ％的少数股权。（如前所述，仅相当于C的综合收益余额乘以 2 ％，不是C的全部净资产乘以 2 ％）

提问人：biaqqg 时间：2012-05-26 12:46:33
请教综合收益余额是什么概念？

回答人：chenyiwei
综合收益余额＝留存收益余额＋资本公积中由其他综合收益形成的部分的余额。

提问人：卢龙小先生 时间：2012-05-28 15:11:46
请问陈版主：还有一个问题，从A公司合并报表层面：A公司对C公司持股比例100%，上述抵销分录 4 如何透彻理解啊？

回答人：chenyiwei
其中 10 ％股权是由非全资子公司B持有，因此C的一部分收益和其他综合收益是归属于B的少数股东的。